---
title: "Zadanie"
format: pdf
editor: visual
---

```{r}
library(tidyverse)
library(ggplot2)
library(dplyr)
data <- read.csv("beauty.csv", sep = ",")
```

# Zadanie 1

```{r}
any(is.na(data))
any(sapply(data, function(x) any(is.infinite(x))))
```

Dane wygladaja na poprawne. Nie ma wartosci NaN oraz wartosci INF

# Zadanie 2

```{r}
plot21 <- ggplot(data, aes(x = as.array(courseevaluation), y = as.array(profevaluation), color = factor(female))) +
  geom_point() +
  geom_smooth(method = 'lm', formula = 'y ~ x', se = FALSE) + 
  labs(title = "Zwiazek miedzy ocena nauczyciela a ocena kursu",
       x = "Ocena Kursu",
       y = "Ocena Nauczyciela",
       color = "Plec") +
  scale_color_discrete(labels = c("1" = "Kobieta", "0" = "Mezczyzna")) +
  theme_minimal()

connection21 <- data |>
  summarise(
    correlation = cor(profevaluation, courseevaluation),
    meanprofevaluation = mean(profevaluation),
    meancourseevaluation = mean(courseevaluation)
  )

connection21
plot21

```

```{r}
connection22 <- data |>
  group_by(female, tenured, minority) |>
  summarise(
    correlation = cor(profevaluation, courseevaluation),
    meanprofevaluation = mean(profevaluation),
    meancourseevaluation = mean(courseevaluation)
  )

connection22
```

Maja miedzy soba jakis zwiazek i to dosc silny. Charakter tego zwiazku jest podobny dla roznych plci, doswiadczenia czy mniejszosci.

# Zadanie 3

```{r}

```

# Zadanie 4

```{r}
newdata = data |>
  mutate(meanbeauty2upper = (beautyf2upper + beautym2upper) / 2)

connection41 <- lm(meanbeauty2upper ~ age, data = newdata)
summary(connection41)


plot41 <- ggplot(newdata, aes(x = as.array(age), y = as.array(meanbeauty2upper))) +
  geom_point() +
  geom_smooth(method = "lm", formula = 'y ~ x', se = FALSE) +
  labs(title = "Zwiazek miedzy wiekiem nauczyciela a ocena urody",
       x = "Wiek Nauczyciela",
       y = "Ocena Urody"
  )

plot41
```

Tak, im jest starszy tym jest gorzej oceniany, sa od tego wyjatki jak np ocena 8.5 w wieku 58 lat\

# Zadanie 5

```{r}
plot51 <- ggplot(data, aes(x = as.array(age), y = as.array(courseevaluation))) +
  geom_point() +
  geom_smooth(method = "lm", formula = 'y ~ x', se = FALSE) +
  labs(title = "Zwiazek miedzy wiekiem nauczyciela a ocena kursu",
       x = "Wiek Nauczyciela",
       y = "Ocena Kursu"
  )

plot52 <- ggplot(data, aes(x = as.array(age), y = as.array(profevaluation))) +
  geom_point() +
  geom_smooth(method = "lm", formula = 'y ~ x', se = FALSE) +
  labs(title = "Zwiazek miedzy wiekiem nauczyciela a ocena nauczyciela",
       x = "Wiek Nauczyciela",
       y = "Ocena Nauczyciela"
  )

plot51
plot52
```

Tak, im nauczyciel jest starszy tym gorsza jego ocena i ocena kursu

# Zadanie 6

```{r}
connection61 <- newdata |>
  summarise(
    correlation = cor(meanbeauty2upper, courseevaluation),
    meanbeauty = mean(meanbeauty2upper),
    meancourseevaluation = mean(courseevaluation)
  )
connection61
```

Jest slaby zwiazek pomiedzy uroda nauczyciela a ocena kursu
